【裁判字號】    97,訴,752
【裁判日期】    970325
【裁判案由】    毒品危害防制條例
【裁判全文】
臺灣板橋地方法院刑事判決               97年度訴字第752號
公  訴  人  臺灣板橋地方法院檢察署檢察官
被      告  甲○○
上列被告因違反毒品危害防制條例案件，經檢察官提起公訴（96
年度毒偵字第10003 號），本院受理後被告為有罪之陳述，經合
議庭裁定由受命法官獨任進行簡式審判程序，判決如下：
    主  文
甲○○施用第一級毒品，處有期徒刑壹年。
    事  實
一、甲○○前於民國90年間因施用毒品案件，經本院以90年度毒
    聲字第656 號裁定送觀察、勒戒後，認無繼續施用毒品之傾
    向，經臺灣板橋地方法院檢察署檢察官於90年2 月26日以90
    年度毒偵字第813 號為不起訴處分確定；又於91年間因施用
    毒品案件，經本院以91年度毒聲字第2607號裁定送觀察、勒
    戒後，認無繼續施用毒品之傾向，經臺灣板橋地方法院檢察
    署檢察官於91年9 月24日以91年度毒偵字第2756號為不起訴
    處分確定。又於96年間因施用毒品案件，經臺灣臺北地方法
    院於96年5 月15日以96年度簡字第1574號判處有期徒刑四月
    ，於96年6 月14日確定，再經同院以96年度聲減字第1998號
    裁定減為有期徒刑二月確定（嗣於97年2 月6 日入監，現尚
    執行中）。猶不知悔改，復另基於施用第一級毒品海洛因、
    第二級毒品甲基安非他命之犯意，於96年10月30日晚上6 時
    許，在臺北縣三重市某友人之住處，以將海洛因與甲基安非
    他命一同放入玻璃球吸食器內燒烤產生煙霧之方式，施用第
    一級毒品海洛因、第二級毒品甲基安非他命一次。嗣於96年
    11月1 日上午10時40分許，在其位於臺北縣三重市○○路○
    段15 1巷62號5 樓頂樓加蓋租屋處為警查獲，且經採尿驗悉
    。
二、案經臺北縣政府警察局三峽分局報請臺灣板橋地方法院檢察
    署檢察官偵查起訴，經本院合議庭裁定以簡式審判程序審理
    。
    理  由
一、訊據被告甲○○於本院審理時對其於上揭時、地施用第一級
    毒品海洛因、第二級毒品甲基安非他命之犯行，均坦承不諱
    ，又被告為警查獲後所採集之尿液經送檢驗結果，呈嗎啡及
    甲基安非他命陽性反應，有臺灣檢驗科技股份有限公司於96
    年11月16日出具之濫用藥物尿液檢驗報告一件附卷可稽。再
    者，被告前於90年間因施用毒品案件，經本院以90年度毒聲
    字第656 號裁定送觀察、勒戒後，認無繼續施用毒品之傾向
    ，經臺灣板橋地方法院檢察署檢察官於90年2 月26日以90年
    度毒偵字第813 號為不起訴處分確定；又於91年間因施用毒
    品案件，經本院以91年度毒聲字第2607號裁定送觀察、勒戒
    後，認無繼續施用毒品之傾向，經臺灣板橋地方法院檢察署
    檢察官於91年9 月24日以91年度毒偵字第2756號為不起訴處
    分確定。又於96年間因施用毒品案件，經臺灣臺北地方法院
    於96年5 月15日以96年度簡字第1574號判處有期徒刑四月，
    於96年6 月14日確定，再經同院以96年度聲減字第1998號裁
    定減為有期徒刑二月確定，此有臺灣高等法院被告前案紀錄
    表附卷可按，從而本件雖係在觀察、勒戒執行完畢釋放後五
    年以後所為犯行，但被告已於五年內再犯施用毒品案件，且
    經裁判確定，顯見其再犯率甚高，原實施觀察、勒戒或強制
    戒治，已無法收其實效，而無五年戒斷期之存在，自無再經
    觀察、勒戒及強制戒治之必要，應由檢察官逕行起訴（最高
    法院95年度臺非字第59號、95年度臺非字第65號判決要旨參
    照）。綜上，足認被告自白與事實相符，罪證明確，犯行洵
    堪認定。
二、查海洛因及甲基安非他命分別係毒品危害防制條例第2 條第
    2 項第1 款、第2 款所列之第一級、第二級毒品。核被告所
    為，係犯毒品危害防制條例第10條第1 項之施用第一級毒品
    罪及同條第2 項之施用第二級毒品罪。被告於施用毒品海洛
    因、甲基安非他命而持有各該毒品之低度行為，應分別為施
    用之高度行為所吸收，均不另論罪。被告將毒品海洛因及甲
    基安非他命混合施用，係以一施用毒品行為同時觸犯毒品危
    害防制條例第10條第1 項及第2 項之罪，為想像競合犯，依
    刑法第55條規定，應從一重之毒品危害防制條例第10條第1
    項施用第一級毒品罪處斷。再按毒品之施用並無一定之方式
    ，端視施用者之喜好而定，而海洛因及甲基安非他命亦非不
    能混合施用，若將二者混合置於玻璃球中以燒烤方式吸食，
    於施用者尿液中應可檢出嗎啡、甲基安非他命陽性反應，此
    有行政院衛生署管制藥品管理局93年9 月6 日管檢字第0930
    008112號函、法務部調查局93年7 月12日調科壹字第093002
    62550 號函、93年9 月調科壹字第09300366970 號函可參，
    且綜觀全案卷證亦別無任何積極證據足認被告係於不同時地
    、以不同方法分別施用第一級毒品海洛因及第二級毒品甲基
    安非他命，公訴意旨逕認應予分論併罰，稍有未洽。爰審酌
    被告年值青壯，不思尋求正當之身心發展，前曾有毒品前科
    ，仍不知警惕，竟又施用足以導致精神障礙、性格異常，甚
    至造成生命危險之毒品，戕害一己之身心健康，對社會治安
    可能之危害程度非微，惟其於犯罪後尚能坦承犯行等一切情
    狀，量處如主文所示之刑，以示懲儆。
三、至扣案之第二級毒品甲基安非他命淨重0.76公克，雖屬本件
    同時查獲之毒品，然訊據被告堅決否認上開扣案物為其所有
    ，而係與被告同時為警查獲之另案被告呂旻璋所有之物，業
    據被告於審理時陳述明確，核與呂旻璋於警詢中之供述相符
    ，足認該扣案物確非被告所有，亦與被告本件施用毒品犯行
    無涉，爰不併予宣告沒收銷燬，附此敘明。
據上論斷，應依刑事訴訟法第273 條之1 第1 項、第299 條第1
項前段，毒品危害防制條例第10條第1 項、第2 項，刑法第11條
前段、第55條，判決如主文。
本案經檢察官劉仕國到庭執行職務
中    華    民    國    97    年    3     月    25    日
                  刑事第一庭    法  官  張江澤
以上正本證明與原本無異。
如不服本判決，應於判決送達後10日內，向本院提出上訴狀。
                                書記官  林怡秀
中    華    民    國    97    年    3     月    25    日
附錄本案論罪科刑法條全文：
毒品危害防制條例第10條
施用第一級毒品者，處六月以上五年以下有期徒刑。
施用第二級毒品者，處三年以下有期徒刑。


司法院資訊處製作；財團法人民間司法改革基金會備份。
